Agustín Dario Maio

Soy una persona a la que le fascina la tecnología.

Proactivo, emprendedor y muy comprometido con desafíos constantes.

Poseo experiencia en el área de programación, como así también sólidos conocimientos en el rubro bancario y financiero.





Estado civil Soltero

Ciudadanía Argentina

Email agustinmaio93@gmail.com

Teléfono

54 9 11 5771 6197

LinkedIn

https://www.linkedin.com/in/agustin-maio/



HTML

CSS

JavaScript

C#

Java

React

Liderazgo de equipos

Metodologias Agiles



Experiencia

- actualmente Full Stack Developer React & Java

Baufest, Buenos Aires

Desarrollo y mantenimiento de aplicaciones web.

2015-06 **Oficial Pyme Online** - 2021-03

Santander Argentina, Capital Federal

Seguimiento de los resultados de la gestión comercial y crediticia analizando rentabilidad de la cartera, eficiencia en la colocación de productos, nivel de cross-selling, nivel de captación de nuevos clientes, etc.

Elaboración y seguimiento de plan de negocios. presupuestos y definicion de objetivos (coordinado con el gerente).

Ejecución de los planes de acción comercial para clientes actuales y potenciales del segmento objetivo.

2013-03 Analyst IT

- 2015-06 KPMG, Capital Federal

Verficación de controles en el procesamiento de la información, desarrollo de sistemas e instalación con el objetivo de evaluar su efectividad y presentar recomendaciones a la gerencia con la finalidad de corregir las deficiencias existentes y mejorarlas.

Educación

- 2021-07 Front End Developer, Carrera

Coderhouse, Buenos Aires, Argentina

- 2021-07 Programación y diseño de Videojuegos, Tecnicatura

Escuela Da Vinci, Buenos Aires, Argentina

2014-03 Analista de Sistemas, Terciario

- 2016-11 ORT Argentina

2007-03 Contabilidad con recursos informáticos, Secundario

- 2011-11 Instituto San José Villa del Parque, Argentina



Español

Inglés

